【裁判字號】    88,易,488
【裁判日期】    890706
【裁判案由】    賭博
【裁判全文】
臺灣基隆地方法院刑事判決                          八十八年度易字第四八八號
    公  訴  人  臺灣基隆地方法院檢察署檢察官
    被      告  戊○○
    被      告  丁○○
    被      告  乙○○
右列被告因賭博案件，經檢察官提起公訴（八十八年度偵字第五五○九號）及移送併
案審理（八十八年度偵字第七○三四號），本院判決如左：
    主  文
戊○○共同意圖營利，聚眾賭博，累犯，處有期徒刑柒月。
丁○○共同意圖營利，聚眾賭博，累犯，處有期徒刑伍月，如易科罰金以參佰元折算
壹日。
乙○○共同連續意圖營利，聚眾賭博，處有期徒刑伍月，如易科罰金以參佰元折算壹
日。
扣案之天九牌參付（含骰子貳拾伍粒）、四色塑膠籌碼貳付、千元玩具鈔壹千張、無
線電對講機肆台、行動電話壹支、麻將貳付、牌尺捌支均沒收。
    事  實
一戊○○曾犯懲治盜匪條例案件，於民國七十九年間經臺灣高等法院判處有期徒刑
    九年二月，嗣因八十年減刑條例，減為有期徒刑八年八月，於八十六年六月十六
    日執行完畢；又於八十六年十一月間因犯賭博罪，經本院判處有期徒刑五月，併
    科罰金二萬元，有期徒刑如易科罰金，罰金如易服勞役，均以三佰元折算一日，
    於八十七年三月三十一日執行完畢。丁○○於八十三年十二月間因違反麻醉藥品
    管理條例案件，經臺灣高等法院判處有期徒刑九月，於八十五年八月一日執行完
    畢；復於八十四年十二月間因違反同條例案件，經本院判處有期徒刑八月確定，
    於八十六年四月一日執行完畢；又於八十六年八月間因違反同條例案件，經本院
    判處有期徒刑七月確定，於八十七年九月二十日執行完畢；再於八十七年四月間
    因犯恐嚇罪，經本院判處有期徒二月，如易科罰金以三百元折算一日，於八十七
    年十一月十八日執行完畢。
二、戊○○、丁○○基於共同意圖營利之犯意聯絡，由丁○○提供位於基隆市○○路
    二一六之十二號租處（以下簡稱系爭房屋）予供戊○○作為賭博場所，戊○○遂
    以每日新台幣（下同）二千元之代價僱用知悉上情，與之有犯意聯絡之乙○○，
    以其所有之行動電話及戊○○所有之無線電對講機與戊○○聯絡，擔任賭場把風
    及載送賭客之工作，戊○○即自八十八年九月一日下午十時（起訴書記載為十一
    時）許起，在上址以其所有天九牌、骰子、四色塑膠籌碼、千元玩具鈔為賭具，
    供戊○○聚集或自行前來之賭客輪流作莊，以天九牌比點數大小之方式，聚集不
    特定之多數人賭博財物，並約定下注每達一萬元，戊○○從中收取一百元牟利，
    嗣於八十八年九月二日上午零時許，賭客張信驊、王孟宏、劉俊臣、丙○○、庚○○、林基信、馬賢良、黃壽康（起訴書記載為黃壽）、己○○、甲○○等十人
    （均另由警察機關依違反社會秩序維護法予以裁罰），在上開處所賭博財物時，
    為警當場查獲，並扣得戊○○所有供賭博所用之賭具天九牌三付（含骰子二十五
    粒）、四色塑膠籌碼二付、千元玩具鈔一千張、無線電對講機四台、抽頭所得六
    萬元，及乙○○所有供賭場聯絡使用之行動電話一支。
三、乙○○復基於同一意圖營利之概括犯意，於八十八年十二月十日下十時許，提供
    其基隆市○○○路六十五號五樓租處為賭博場所，聚集不特定之多數人以其所有
    之麻將牌賭博財物，並約定每自摸一次，由乙○○抽頭二百元牟利，嗣於八十八
    年十二月十日十時三十分許，適有楊國榮、朱燦成、郭玉美、張陳艷秋等人（均
    另由警察機關依違反社會秩序維護法予於裁罰），於上址賭博財物時，為警當場
    查獲，並扣得乙○○所有供賭博所用之麻將二付、牌尺八支及抽頭所得二千元。
四、案經基隆市警察局第四分局報請臺灣基隆地方法院檢察署檢察官偵查起訴及移送
    併案審理。
    理  由
一、右開事實，業據被告乙○○於警訊、偵查及審理中供認不諱，核與賭客張信驊、
    王孟宏、劉俊臣、丙○○、庚○○、林基信、馬賢良、黃壽康、己○○、甲○○
    、楊國榮、朱燦成、郭玉美、張陳艷秋於警訊所述情節相符；訊據被告戊○○固
    坦承於右揭時地以其所有之天九牌供張信驊、王孟宏、劉俊臣、丙○○、庚○○
    、林基信、馬賢良、黃壽康、己○○、甲○○等十人賭博之事實，惟矢口否認有
    意圖營利供給賭博場所聚眾賭博之犯行，辯稱：伊只是讓朋友賭博，並沒有從中
    抽頭牟利；被告丁○○亦否認有共同經營賭場之犯行，辯稱：伊有將上開房屋出
    借給戊○○供其與友人打麻將，惟並無抽頭營利之事云云。惟查：(一)被告戊○○
    於警訊時已供稱其係於八十八年九月一日，向被告丁○○借用基隆市○○路二一
    六之十二號三樓房屋做為賭場予不特定賭客藉天九牌賭博財物，下注金額每達一
    萬元，其可從中抽取一百元牟利，其並以二千元薪資僱用乙○○擔任把風工作等
    情不諱，復於偵查時為相同之供述（見臺灣基隆地方法院檢察署八十八年度偵字
    第五五○九號偵查卷第五頁反面、第六頁），互核與被告乙○○及賭客張信驊、
    王孟宏、劉俊臣、丙○○、庚○○、林基信、馬賢良、黃壽康、己○○、甲○○
    等人於警訊供述賭博及支付抽頭金情節相符，被告戊○○事後翻異前供，辯稱未
    供給賭博場所聚眾賭博圖利云云，顯係畏罪卸責之詞，不足採信。至證人即賭客
    己○○、庚○○於本院調查中所為否認被告戊○○曾有抽頭營利之陳述，核屬事
    後迴護之詞，均不足為有利於被告認定之依據。(二)被告丁○○供稱其於出借予被
    告戊○○前一天始承租系爭房屋，伊於八十八年九月一日傍晚將鑰匙交予被告戊○○、乙○○，惟與被告戊○○於本院調查時供稱：「我是當天下午向丁○○借
    該房子，說晚上要打麻將‧‧‧我晚上十點多和兩三個朋友去時他也在，我們打
    麻將時後來他便出去了，是他開門讓我們進去的‧‧‧」、「之前我有與朋友在
    此處打麻將」等情（見本院八十九年四月二十五日訊問筆錄）不符，其真實性如
    何即值懷疑，且賭客丙○○於警訊時陳稱：「我認識屋主丁○○‧‧‧及陪同我
    一同前往之友人陳朗齡‧‧‧二人，其他人我就不認識」、「（問：主持人戊○○、負責把風男子乙○○你是否熟悉？）我們只是見過面，但我並不認識他們」
    、「我於八十八年九月一日二十二時左右進入該賭場」「我只是剛好要去找屋主
    丁○○，見現場有人賭博就一同參與了」，賭客庚○○陳稱：
    「（問：你於何時進入該賭場？）於八十八年九月一日二十二時三十分許進入該
    賭場賭博」，賭客己○○陳稱：「（問：查獲現場房屋是何人所有？）是丁○○
    承租」，賭客甲○○陳稱：「（問：你今日係何時前往該地參與賭博的？）我係
    於（１）日下午二十二時前往的」、「該賭博場所係丁○○提供的」等語，綜觀
    上開賭客所述，彼等於八十八年九月一日下午十時許即在被告丁○○承租之系爭
    房屋內以天九牌賭博財物，雖被告戊○○辯稱起初係打麻將，然警方並未在查獲
    地點扣得麻將，足見被告戊○○自始即供賭客藉天九牌賭博財物，而依被告戊○○上開於本院調查時之供述，被告丁○○顯然於開始賭博之際在場，其知悉被告
    戊○○將系爭房屋充作賭博場所聚賭抽頭牟利之事實，應可認定，參以被告丁○○與賭客並非至親好友，如無利可圖，豈願甘冒為警查獲並科以刑罰之危險，提
    供租處供人賭博，其顯有共同供給賭博所聚眾賭博之犯意聯絡，所為上開辯解純
    屬避重就輕之詞，不足採信。(三)此外，並有為警於八十八年九月二日在基隆市○○路二一六之十二號三樓查扣被告戊○○所有供賭客賭博所用之賭具天九牌三付
    （含骰子二十五粒）、四色塑膠籌碼二付、千元玩具鈔一千張、抽頭所得六萬元
    ，及被告乙○○所有供賭場聯絡使用之行動電話一支，及於八十八年十二月十日
    在基隆市○○○路六十五號五樓查扣被告乙○○所有供賭客賭博所用之賭具麻將
    二付、牌尺八支及抽頭所得二千元等物足資佐證，本件事證已臻明確，被告戊○○、丁○○、乙○○犯行堪以認定。
二、核被告戊○○、丁○○、乙○○所為，均係犯刑法第二百六十八條之意圖營利供
    給賭博場所罪及意圖營利聚眾賭博罪。被告三人就八十八年九月一日之賭博犯行
    ，有犯意聯絡及行為分擔實施，為共同正犯。其等以一行為觸犯上開二罪名，為
    想像競合犯，依刑法第五十五條之規定，應從情節較重之意圖營利，聚眾賭博罪
    處斷。被告戊○○、丁○○係與乙○○自八十八年九月一日下午十時至次日凌晨
    零時許各以單一犯意而接續犯罪，公訴人認有連續犯關係，尚有誤會。又被告乙○○先後於八十八年九月一日及同年十二月十日之賭博犯行，時間緊接，觸犯犯
    罪構成要件相同之罪，顯係基於概括犯意為之，為連續犯，應以一罪論，並加重
    其刑。被告乙○○於八十八年十二月十日下十時許，提供場所聚眾賭博之犯行，
    起訴書雖未敘及，此部分事實與起訴判罪部分有連續犯關係，屬裁判上一罪，應
    併予審理。末查被告戊○○、丁○○各有如事實欄所載之犯罪科刑及執行等情，
    有臺灣高等法院檢察署刑案紀錄簡覆表在卷可憑，其等受有期徒刑之執行完畢，
    於五年內再犯本件最重本刑為有期徒刑以上之罪，為累犯，均依法加重其刑。爰
    分別審酌被告戊○○、丁○○、乙○○犯罪動機、目的、手段、情節、其等經營
    賭場聚眾賭博對社會公共秩序、善良風俗所生損害程度，被告乙○○犯後坦承犯
    行，與被告戊○○前曾犯賭博罪，經本院判處有期徒刑五月，併科罰金銀元二萬
    元，於執行完畢後仍不知悔改再犯本罪，及被告丁○○於犯後飾詞否認犯罪等一
    切情狀，各量處如主文所示之刑，並諭知被告丁○○、乙○○有期徒刑如易科罰
    金之折算標準。
三、八十八年九月二日扣案之天九牌三付（含骰子二十五粒）、四色塑膠籌碼二付、
    千元玩具鈔一千張、無線電對講機四台，係被告戊○○所有供犯罪所用之物，八
    十八年九月二日扣案之行動電話一支及八十八年十二月十日扣案之麻將二付、牌
    尺八支，則係被告乙○○所有供犯罪所用之物，另八十八年九月二日扣案抽頭款
    六萬元及八十八年十二月十日扣案抽頭款二千元，分別係被告戊○○、乙○○因
    犯罪所得之物，併依刑法第三十八條第一項第二款、第三款規定沒收。至於八十
    八年九月二日及八十八年十二月十日扣案之賭資二十三萬元、三萬九千七百元為
    賭客賭博所用財物，非屬被告戊○○、丁○○、乙○○供犯罪所用之物或犯罪所
    得，另八十八年十二月十日扣案之四色牌四十一付雖屬被告乙○○所有，惟被告
    乙○○否認以之供作賭具，復查無其他積極證據足資證明係供本件犯罪所用之物
    ，爰均不予宣告沒收，附此敘明。
據上論斷，應依刑事訴訟法第二百九十九條第一項前段，刑法第二十八條、第五十六
條、第二百六十八條、第五十五條、第四十七條、第四十一條、第三十八條第一項第
二款、第三款，罰金罰鍰提高標準條例第一條前段、第二條，判決如主文。
本案經檢察官蔡和憲到庭執行職務。
中      華      民      國    八十九    年      七      月       六     日
                                臺灣基隆地方法院刑事第二庭
                                        法      官  陳湘琳
右正本證明與原本無異。
如不服本判決，應於判決送達後十日內，向本院提出上訴書狀，上訴於本院合議庭，
並按他造當事人之人數附具繕本。
                                        書  記  官  李姿穎
中      華      民      國    八十九    年      七      月      十四    日
附錄論罪法條
刑法第二百六十八條：
意圖營利，供給賭博場所或聚眾賭博者，處三年以下有期徒刑，得併科三千元以下罰
金。


司法院資訊處製作；財團法人民間司法改革基金會備份。
